臺北高等行政法院裁定
109年度簡上字第121號
上  訴  人  程冠銘                                

            簡嘉君                                     

共      同
訴訟代理人  舒瑞金  律師
            許育誠  律師
被  上訴人  桃園市政府 

代  表  人  鄭文燦        
訴訟代理人  孔菊念  律師
上列當事人間兒童及少年福利與權益保障法事件，上訴人對於中
華民國109年7月24日臺灣桃園地方法院108年度簡字第97號行政
訴訟判決，提起上訴，本院裁定如下：
　　主  文
上訴駁回。
上訴審訴訟費用由上訴人負擔。
　　理  由
一、按對於簡易訴訟程序之判決提起上訴，非以其違背法令為理
    由，不得為之，行政訴訟法第235條第2項定有明文。又依同
    法第236條之2第3項準用第243條第1項規定，判決不適用法
    規或適用不當者，為違背法令；而判決有第243條第2項所列
    各款情形之一者，為當然違背法令。是當事人對於地方法院
    簡易訴訟程序之判決上訴，如依行政訴訟法第236條之2第3
    項準用第243條第1項規定，以判決有不適用法規或適用不當
    為理由時，其上訴狀或理由書應有具體之指摘，並揭示該法
    規之條項或其內容；若係成文法以外之法則，應揭示該法則
    之旨趣；倘為司法院解釋則應揭示該解釋之字號或其內容。
    如以行政訴訟法第236條之2第3項準用第243條第2項所列各
    款情形為理由時，其上訴狀或理由書，應揭示合於該條項各
    款之事實。上訴狀或理由書如未依此項方法表明，或其所表
    明者與上開法條規定不合時，即難認為已對簡易訴訟程序之
    判決之違背法令有具體之指摘，其上訴自難認為合法。　
二、本件經過：　
㈠、上訴人之女程○○（以下稱程童，民國107年2月生），於107年
    8月21日到長庚醫療財團法人林口長庚紀念醫院（下稱長庚
    醫院）急診就醫，經診斷有「癲癇、雙側硬腦膜下出血、視
    網膜多處出血、右側第6、7根肋骨中段骨折併骨痂形成，左
    側脛股腓骨近端骨幹端骨折」（同日住院，107年9月7日出
    院），因醫師評估程童年幼且有非病理因素之受傷情形而通
    報；同年12月18日，程童又到長庚醫院急診，經診斷有「左
    側創傷性硬腦膜下出血、雙側眼底視網膜出血」（同日接受
    緊急腦部硬腦膜下引流手術，住兒童加護病房治療，108年1
    月11日出院)，疑似兒虐個案，醫師評估係外力所致。 
㈡、被上訴人接獲通報查證後，審認程童的父母即上訴人，有行
    為時兒童及少年福利與權益保障法（下稱兒少權益保障法）
　　第56條第1項第1款所定，使程童未受到適當養育照顧之情形
    ，依同法第102條第1項第6款規定，以108年3月12日府社兒
    字第1080057855、10800578551號裁處書（下併稱原處分）
    ，分別對上訴人命應接受15小時親職教育輔導，並限期於10
    8年6月30日前完成課程。上訴人不服，循序提起行政訴訟，
    經原判決駁回後，提起本件上訴。
三、上訴意旨略以：㈠上訴人於原審已說明被上訴人未窮盡調查
　　義務，未釐清程童為何受傷，有其瑕疵，原處分即有不當，
　　希望法院基於公正立場詳實職權調查。原判決未說明被上訴
　　人是否已盡調查義務，有判決不備理由之違背法令；又原判
　　決先說明，使程童未受到適當養育照顧，就應依兒少權益保
　　障法第102條第1項第6款規定裁處，又說法律未明文要求須
　　查明何人造成程童受傷，理由顯然矛盾；㈡原判決對上訴人
　　在原審的主張，全未斟酌，原判決論述的內容都是補充原處
　　分理由的不足，已非公平公正，確有違誤等語。
四、查原判決已詳述得心證之理由，上訴意旨雖以原判決違背法
    令為由，惟核其上訴理由，係就原審已論斷者，泛言未依職
    權調查，理由不備及矛盾之違背法令，而非具體表明原判決
    如何合於不適用法規、適用法規不當、或行政訴訟法第243
    條第2項所列各款之情形，難認對原判決之如何違背法令已
    有具體之指摘。依首開規定及說明，應認其上訴為不合法。
五、結論，本件上訴為不合法。依行政訴訟法第236條之2第3項
    、第249條第1項前段、第104條，民事訴訟法第95條、第78
    條、第85條第1項前段，裁定如主文。
中　　華　　民　　國　　110 　年　　11　　月　　15　　日
　　　　　　　　　　臺北高等行政法院第五庭
                              審判長法  官　蘇嫊娟
                                    法  官　魏式瑜
                                    法  官　劉正偉  
上為正本係照原本作成。
不得抗告。
中　　華　　民　　國　　110 　年　　11　　月　　15　　日
          　　　　　　      　　　  書記官  黃明和